【裁判字號】    99,抗,86
【裁判日期】    990224
【裁判案由】    聲請定其應執行刑
【裁判全文】
臺灣高等法院刑事裁定                  99年度抗字第86號
抗  告  人
即  受刑人  甲○○
上列抗告人因聲請定其應執行刑案件，不服臺灣板橋地方法院中
華民國98年12月31日裁定（98年度聲字第6392號），提起抗告，
本院裁定如下：
    主  文
抗告駁回。
    理  由
一、原裁定意旨略以：抗告人即受刑人甲○○因犯偽造文書等罪
    ，先後經臺灣台北地方法院、臺灣板橋地方法院判處如附表
    所示之刑，均經分別確定在案。茲檢察官聲請定其應執行之
    刑，審核後認聲請為正當，應定其應執行之刑，爰依刑事訴
    訟法第477條第1項，刑法第53條、第51條第5款之規定，裁
    定應執行有期徒刑1年等語。
二、抗告意旨略以：抗告人所犯98年度簡字第530號案件，業以
    罰金繳款至最後一期，尚有餘款2萬多元未繳，抗告人會於
    99年2月15日前，繳清餘款2萬9千元，則何須再執行該案？
    又抗告人所犯妨害自由罪，係因告訴人林英松有吸食安非他
    命習慣，致事發當時極度恐慌而判斷錯誤，爰依法提起抗告
    云云。
三、按裁判確定前犯數罪者，併合處罰之；又數罪併罰，有2裁
    判以上者，依刑法第51條之規定，定其應執行之刑，同法第
    50條、第53條分別定有明文。次按數罪併罰之案件，其各罪
    判決均係宣告刑，並非執行刑，縱令各案中一部分犯罪之宣
    告刑在形式上已經執行，仍應依法聲請犯罪事實最後判決之
    法院裁定，然後再依所裁定之執行刑，換發指揮書併合執行
    ，其前已執行之有期徒刑部分，僅應予扣除而不能認為已執
    行完畢，在所裁定之執行刑尚未執行完畢前，各案之宣告刑
    不發生執行完畢之問題（最高法院90年度台非字第340號、
    95年度台非字第320號判決同此意旨）。
四、經查：
  (一)抗告人所犯如附表所示之罪，犯罪時間均在附表編號1、2、
    3之罪之判決確定日即98年3月9日以前，揆諸前揭規定，合
    於數罪併罰之要件，自應依刑法第53條規定定其應執行刑，
    原裁定就抗告人所犯附表所示之罪所處之刑，定應執行刑有
    期徒刑1年，核無不當。
  (二)抗告人所犯附表編號1、2、3之罪，前經台灣台北地方法院
    以98年度簡字第530號判決判處應執行有期徒刑6月，雖經台
    灣台北地方法院檢察署准予辦理易科罰金，並自98年4月起
    迄今已分期繳納8期，有本院被告前案紀錄表、台灣台北地
    方法院檢察署辦理分期繳納罰金執行案件進行表、自行收納
    款項收據等附卷可稽，然其所犯附表編號4之罪所處之刑，
    尚未執行完畢，依據上開說明，仍應依刑法第53條規定定其
    應執行刑，且所定之應執行刑執行期滿前，如附表編號1、2
    、3之罪所處之刑不得謂已執行完畢。至抗告意旨所指已執
    行部分自不能重複執行，應由檢察官於指揮執行時扣除之，
    此與定應執行之刑之裁定無涉，當不致有損抗告人之權益。
    又抗告人另主張係因告訴人吸食安非他命致發生誤會而觸法
    云云，核與定應執行刑之要件無涉。綜上所述，抗告意旨執
    此指摘原裁定不當，為無理由，應予駁回。
五、據上論斷，應依刑事訴訟法第412條，裁定如主文。
中    華    民    國    99    年    2    月    24    日
            刑事第十六庭審判長法  官  陳晴教
                              法  官  許增男
                              法  官  王敏慧
以上正本證明與原本無異。
如不服本裁定，應於收受送達後五日內向本院提出抗告狀。
                              書記官  丁淑蘭
中    華    民    國    99    年    2     月    24    日


司法院資訊處製作；財團法人民間司法改革基金會備份。
